Config:
  hfst:
    Gen: ../../generator-gt-norm.hfstol
    Morph: ../../analyser-gt-norm.hfstol
  xerox:
    Gen: ../../generator-gt-norm.xfst
    Morph: ../../analyser-gt-norm.xfst
    App: lookup

Tests:

# todo:
# Proofread the gold standard (below)
# Then: run analyser, then correct. 


  Verb - avata: # Verb 'to open / avata' - full paradigm
     avata+V+Act+Ind+Prs+Sg1: avuan
     avata+V+Act+Ind+Prs+Sg2: avuat
     avata+V+Act+Ind+Prs+Sg3: avuau
     avata+V+Act+Ind+Prs+Pl1: avuammo
     avata+V+Act+Ind+Prs+Pl2: avuatto
     avata+V+Act+Ind+Prs+Pl3: avatah
     avata+V+Act+Ind+Prs+ConNeg: avua
    
     avata+V+Act+Ind+Prt+Sg1: avain
     avata+V+Act+Ind+Prt+Sg2: avait
     avata+V+Act+Ind+Prt+Sg3: avai
     avata+V+Act+Ind+Prt+Pl1: avaimmo
     avata+V+Act+Ind+Prt+Pl2: avaitto
     avata+V+Act+Ind+Prt+Pl3: avattih
     avata+V+Act+Ind+Prt+ConNeg: avannuh
     avata+V+Act+Ind+Prt+ConNeg+Pl3: avattu

